# 专项储备递延所得税的问题

提问人：ncgodson 时间：2011-07-29 00:10:45
按照国税总局新的文件，高危行业提取后未使用的安全生产经费不得税前扣除，由此出现了递延所得税的问题：大多数认为专项储备具有负债的性质，由于此负债大于税法认可负债则应当确认递延所得税资产。 但从资产方考虑，由于提取专项储备同时施工企业计入了工程施工，然后工程结算与工程施工之差计入存货或预收款项，那么我是否可以认为资产价值高于了计税价值或是负债价值低于了税法价值，而应当确认递延所得税负债呢？ 请指教，谢谢

回答人：chenyiwei
1 、专项储备余额是不应确认递延所得税资产的。这个问题之前本版面上讨论过多次。专项储备是权益而不是负债，没有明确的预计转回时间。 2 、对于专项储备购建的安全设备等固定资产，在其初始确认时既不影响应纳税所得额也不影响会计利润，故按照所得税准则中的“初始确认豁免”，不应确认递延所得税。

回答人：chenyiwei
回复 ncgodson 的帖子
计提时：借：工程施工，贷：专项储备
属于在初始确认时（计提时）既不影响应纳税所得额也不影响会计利润的情形。故不应确认递延所得税。

回答人：chenyiwei
回复 ncgodson 的帖子
“项目未使用完余额应当上交公司统一核算”：你是指不具有法人资格的项目部？还是上缴给更上一级的母公司？这种上缴应该是不能税前扣除的吧。
对未使用的专项储备余额不确认递延所得税资产的理由就是因为其属于权益，没有明确的使用计划，因此无法判断在可预见的未来能否转回，以及预计转回时能否产生足够的应纳税所得额。

回答人：chenyiwei
回复 快枪 的帖子
固定资产初始确认时帐面价值和计税基础相等，以后由于会计和税务上的折旧年限、折旧方法、预计净残值不同导致后续计量中出现暂时性差异，这部分暂时性差异与初始确认没有关联，所以后续计量中需确认递延所得税。
固定资产初始确认时帐面价值和计税基础即不等（存在暂时性差异），但由于“初始确认豁免”而在初始确认时未确认递延所得税，则后续的折旧、摊销差异属于初始确认时的暂时性差异的转回，由于初始确认时未确认递延所得税，后续转回时也就不确认递延所得税。

提问人：快枪 时间：2011-10-04 18:31:19
回复 chenyiwei 的帖子
谢谢。您的意思是不是说，用专项储备购置的固定资产账面价值与计税基础存在差异在初始确认时就出现的，因此初始确认时不确认递延所得税，后续计量也不确认？

回答人：chenyiwei
是的。

提问人：bqksx24 时间：2013-12-11 16:45:08
对于实际发生的费用，即，借：专项储备 贷：银行存款，不确认理由是“专项储备是权益而不是负债，没有明确的预计转回时间”。
对于形成资产的，理由是“不影响应纳税所得额和会计利润”。
是这样理解吗

回答人：chenyiwei
对于后面这个问题，后来重新考虑过，目前我比较倾向于就“借：专项储备，贷：累计折旧”这笔分录的影响确认递延所得税，因为折旧属于后续计量而不是初始计量范畴，不适用“初始确认豁免”。但仍有不同意见，尚无定论

提问人：zhangxuejun 时间：2013-12-21 12:07:56
陈老师，如果我专项储备没有做递延所得税资产，后期用专项储备购买固定资产对所得税的影响是不是可以这样理解，因为税务只认可固定资产每年的折旧可以扣除，所以我只要自己做一张明细表，每年按照上面的折旧额直接纳税调减就可以了？完全不涉及递延所得税资产。 如果是费用支出的话，就直接纳税调减即可。对么？

回答人：chenyiwei
如我在 12 楼的批注所述，目前我倾向于对形成资产并在达到预定可使用状态时一次性计提折旧的部分，就其确认的累计折旧金额确认递延所得税。

提问人：jabeyue 时间：2018-04-20 09:59:19
陈老师，请教个问题，一家电网企业计提了专项储备，借：工程施工，贷：专项储备。然后实际发生时冲减工程施工，借：专项储备，贷：工程施工。请问这个时候是否影响应纳税所得额？是否要进行企业所得税纳税调整

回答人：chenyiwei
实际发生时应当是借：专项储备，贷：银行存款等，不应冲减工程施工？我理解税务上参照国家税务总局 2011 年 26 号公告，应在实际发生支出时计入成本并税前扣除。